臺灣雲林地方法院刑事判決　　　　　　　 96年度易字第167號
公　訴　人　臺灣雲林地方法院檢察署檢察官
被　　　告　丙○○
上列被告因竊盜案件，經檢察官提起公訴（96年度偵字第1073號
），被告於準備程序進行中就被訴事實為有罪之陳述，本院合議
庭裁定進行簡式審判程序，判決如下：
    主  文
丙○○於夜間侵入住宅竊盜，累犯，處有期徒刑壹年。又竊盜，
累犯，處有期徒刑陸月。應執行有期徒刑壹年肆月。
    事  實  及  理  由
一、本件係經被告丙○○於準備程序進行中就被訴事實為有罪之
    陳述，而經本院合議庭裁定以簡式審判程序審理，則依刑事
    訴訟法第273 條之2 、同法第159 條第2 項之規定，不適用
    傳聞法則有關限制證據能力之相關規定；並得依同法第310
    條之2 之準用同法第454 條之規定製作略式判決書，僅需記
    載犯罪事實、證據名稱及應適用之法條，並得以簡略方式為
    之，合先敘明。
二、犯罪事實：丙○○前因竊盜、毒品危害防制條例等案件，經
    法院判處有期徒刑8 月、2 年、8 月確定，合併定應執行為
    有期徒刑3 年，於民國95年5 月31日縮刑期滿執行完畢。仍
    不知悔改，分別為下列竊盜犯行：
    (一)於96年2 月1 日晚上8 時許，意圖為自己不法之所有，在
      嘉義市○區○○里○○○街12號乙○○之住處，見無人在
      內，而鋁門又未上鎖，認有機可乘，於夜間侵入乙○○所
      居住上址之住宅（侵入住宅部分未據告訴）後，竊取乙○○所有之汽車鑰匙及現金新臺幣（下同）40元，並以該汽
      車鑰匙，開啟停放在上址道路旁乙○○所有車牌號碼為C3
      -1682 號之自小客車車門，並發動引擎，竊取該自小客車
      ，得手後駛離現場，將之停放於雲林縣斗南鎮田徑場後方
      ，並將該車車牌拆下帶走，所得現金40元已花用殆盡，汽
      車鑰匙則留在車內。
    (二)於96年2 月2 日中午12時許，行經雲林縣虎尾鎮下溪里大
      庄淨水廠前，發現該處甲○○所有車牌號碼YU-1742 號之
      自小客車車門並未上鎖，又意圖為自己不法之所有，在車
      內甲○○之衣服口袋內找到汽車鑰匙，以該車鑰匙開啟電
      源發動引擎之方式，竊取甲○○所有（車主登記為廖幼萍
      ）之上開自小客車，得手後，將之駛回雲林縣莿桐鄉○○
      村○○路73巷9 號之住處停放，並將車牌拆下，換裝乙○○上開自小客車之車牌，拆下的YU-1742 號車牌則丟棄在
      興南大橋虎尾溪內。
三、前項犯罪事實，有下列證據可資為佐：
    犯罪事實(一)部分：
    1.被告丙○○於警詢、偵查及本院審理時供認不諱。
    2.證人即被害人乙○○於警詢中之證述。
    3.乙○○出具之贓物認領保管單1紙。
    4.懸掛C3-1682號車牌之自小客車照片2 張。
    5.C3-1682 號自小客車車輛竊盜、車牌失竊資料個別查詢報
      表－查詢車輛認可資料1 份。
    犯罪事實(二)部分：
    1.被告丙○○於警詢、偵查及本院審理時供認不諱。
    2.證人即被害人甲○○於警詢中之證述。
    3.甲○○出具之贓物認領保管單1紙。
    4.懸掛C3-1682號車牌之自小客車照片2 張。
    5.YU-1742 號自小客車車輛竊盜、車牌失竊資料個別查詢報
      表－查詢車輛認可資料1 份。
四、核被告犯罪事實(一)所為，係犯刑法第321 條第1 項第1 款之
    加重竊盜罪；犯罪事實(二)所為，係犯刑法第320 條第1 項之
    竊盜罪。被告所犯上開2 罪，犯意各別，行為互異，應分論
    併罰。被告有如事實欄所載之前案科刑及執行紀錄，有卷附
    臺灣高等法院被告前案紀錄表可按，其受有期徒刑之執行完
    畢，5 年以內故意再犯有期徒刑以上之罪，為累犯，應依刑
    法第47條第1 項之規定，各加重其刑。爰審酌被告不思以正
    當途徑獲取財物，竟2 次竊取他人車輛，造成他人財產上之
    損失，其竊盜所得、犯罪手段，及其犯後坦承犯行、教育程
    度為國中肄業等一切情狀及認起訴檢察官具體求刑有期徒刑
    1 年8 月稍嫌過重，分別量處如主文所示之刑，並依刑法第
    51條第5 款之規定，定其應執行之刑。扣案之破壞剪1 支、
    行動電話3 支、玉珮2 塊、玉戒子2 個、掌上型遊戲機1台
    ，並非違禁物，且核與被告所為上開竊盜犯行無關，不能認
    為係被告所有供犯罪所用或因犯罪所得之物，爰均不予宣告
    沒收。
五、據上論斷，應依刑事訴訟法第273 條之1 第1 項、第299 條
    第1 項前段、第310 條之2 、第454 條第1 項，刑法第320
    條第1 項、第321 條第1 項第1 款、第47條第1 項、第51條
    第5 款，刑法施行法第1 條之1 第1 項、第2 項前段，判決
    如主文。
本案經檢察官丁○○到庭執行職務。
中　　華　　民　　國　　96　　年　　4 　　月　　30　　日
                  刑事第三庭    法  官　王　素　珍
以上正本證明與原本無異。
如不服本判決，應於判決收受後10日內，向本院提出上訴狀（須
附繕本）。
                                書記官　李　達　成
中　　華　　民　　國　　96　　年　　4 　　月　　30　　日
附錄本案論罪科刑法條：
中華民國刑法第320條第1項
（普通竊盜罪、竊佔罪）
意圖為自己或第三人不法之所有，而竊取他人之動產者，為竊盜
罪，處5 年以下有期徒刑、拘役或5 百元以下罰金。
意圖為自己或第三人不法之利益，而竊佔他人之不動產者，依前
項之規定處斷。
前二項之未遂犯罰之。
中華民國刑法第321條第1項第1款
（加重竊盜罪）
犯竊盜罪而有左列情形之一者，處6 月以上5 年以下有期徒刑：
一  於夜間侵入住宅或有人居住之建築物、船艦或隱匿其內而犯
    之者。
二  毀越門扇、牆垣或其他安全設備而犯之者。
三  攜帶兇器而犯之者。
四  結夥三人以上而犯之者。
五  乘火災、水災或其他災害之際而犯之者。
六  在車站或埠頭而犯之者。
前項之未遂犯罰之。
